---
title: "DUST C++ (avec comparaison FPOP)"
author: "Simon QUERNE"
date: "2024-06-11"
output:
  html_document:
    keep_md: true
    css: styles.css
    toc: true
    toc_float: true
    highlight: tango
    number_sections: true
---

```{r setup, include=FALSE}
knitr::opts_chunk$set(echo = TRUE)
```

# Comparaison entre les différentes version de DUST

<ol>
  <li><u><b>DUST_partitioning:</b></u> La fonction de référence sous R</li>
  <li><u><b>DUSTvector:</b></u> Les indices sont enregistrés dans un objet Vector unique qui est mis à jour par construction</li>
  <li><u><b>DUSTflistp:</b></u> Les indices sont enregistrés dans une forward list associée à un deque de pointers. Le premier indice est élagué par PELT</li>
  <li><u><b>DUST:</b></u> Les indices sont enregistrés dans une forward list associée à un vecteur de pointers</li>
  <li><u><b>DUSTclass:</b></u> La gestion des indices et de leur pointer est faite via une classe ForwardListHandler, et un vecteur runif de taille n^1.2 ou n^1.3 est généré au début du programme pour la sélection de l'indice de contrainte</li>
</ol>


```{r compiler les programmes, echo=FALSE}
library(DUSTpartitioning)
fpaths = c(
  paste("..", "archive", paste(c("DUSTvector", "DUSTflistp", "DUST"), "cpp", sep='.'), sep='/'),
  paste("..", "src", paste(c("DUSTclass", "DUSTone"), "cpp", sep='.'), sep='/')
)
path = sapply(
  fpaths,
  Rcpp::sourceCpp
)
```


## Comparaison 1: bruit blanc

Exécuter les algorithmes sur 100 vecteurs de bruit blanc de longueur 1 000

```{r DUST rnorm(1000), echo=FALSE}
n = 1e3

output = 
  microbenchmark::microbenchmark(
    DUST_partitioning(rnorm(n)),
    DUSTvector(rnorm(n)),
    DUSTflistp(rnorm(n)),
    DUST(rnorm(n)),
    DUSTclass(rnorm(n)),
    times = 1e2,
    setup = y <- rnorm(n)
  )

output
```


## Comparaison 2: n/50 changepoints

Exécuter les algorithmes sur 100 vecteurs de longueur 1 000 avec 20 changepoints

```{r DUST changepoints(1000), echo=FALSE}
n = 1e3
K = n/50

output = 
  microbenchmark::microbenchmark(
    DUST_partitioning(generate_random_changepoints(n, K, 0, 1, 9)$data),
    DUSTvector(generate_random_changepoints(n, K, 0, 1, 9)$data),
    DUSTflistp(generate_random_changepoints(n, K, 0, 1, 9)$data),
    DUST(generate_random_changepoints(n, K, 0, 1, 9)$data),
    DUSTclass(generate_random_changepoints(n, K, 0, 1, 9)$data),
    times = 1e2
  )

output
```


# Comparaison entre le meilleur DUST et le meilleur FPOP

## Comparaison 1: bruit blanc

Exécuter les algorithmes sur 1 000 vecteurs de bruit blanc de longueur 1 000

```{r DUST vs FPOP rnorm(1000), echo=FALSE}
n = 1e3
beta = 2 * log(n)

output = 
  microbenchmark::microbenchmark(
    DUST(rnorm(n)),
    DUSTclass(rnorm(n)),
    fpopw::Fpop(rnorm(n), lambda = beta),
    times = 1e3
  )

output

# aggregate(output$time, list(output$expr), list(mean=mean, median=median))
```


## Comparaison 2: n/50 changepoints

Exécuter les algorithmes sur 1 000 vecteurs de longueur 1 000 avec 20 changepoints

```{r DUST vs FPOP changepoints(1000), echo=FALSE}
n = 1e3
K = n/50
beta = 2 * log(n)

output = 
  microbenchmark::microbenchmark(
    DUST(generate_random_changepoints(n, K, 0, 1, 9)$data, penalty = beta),
    DUSTclass(generate_random_changepoints(n, K, 0, 1, 9)$data, penalty = beta),
    fpopw::Fpop(generate_random_changepoints(n, K, 0, 1, 9)$data, lambda = beta),
    times = 1e3
  )

output
```